臺灣高等法院臺中分院刑事判決　　　　96年度上訴字第2025號
上　訴　人
即　被　告　包溪南
指定辯護人　本院公設辯護人　賴泰鈞　
上列上訴人即被告因妨害性自主罪等案件，不服臺灣彰化地方法
院96年度訴字第229號，中華民國96年5月23日第一審判決（起訴
案號：臺灣彰化地方法院檢察署95年度偵字第8939號），提起上
訴，本院判決如下：
    主  文
上訴駁回。
    犯罪事實
一、包溪南於民國95年9月10日下午1時許，飲酒後騎乘機車至其
    隔壁村莊之A女（詳真實姓名對照表，代號00000000，51年2
    月間生）及B女（詳真實姓名對照表，代號00000000，73年5
    月間生）住處（詳卷內資料），A女因聽見機車聲音開門察
    看，包溪南乃立即進入該屋客廳，其雖知A女、B女為母女關
    係且均為中度智能障礙之人，竟分別基於強制性交之犯意，
    先拿新臺幣（下同）1百元予A女，且向A女稱：「做愛！」
    、「1百元給你，你女兒和我睡」等語，雖A女表示不願意並
    要包溪南離開，包溪南仍拉A女進入B女正在睡覺之1樓房間
    ，B女因聽聞聲響而驚醒，包溪南即掀開B女之上衣及褪去B
    女之褲裙、內褲，雖B女喊稱「不要」並打包溪南之手部，
    惟包溪南仍不顧B女之反抗，逕自親吻B女之胸部，並令B女
    以口含住其陰莖進行口交，復將其陰莖插入B女之陰道，以
    此違反B女意願之方法，對B女強制性交得逞，嗣B女因感覺
    下腹部疼痛而推開包溪南，並跑上該屋2樓打電話求救，包
    溪南遂轉而褪去A女之褲裙、內褲，且亦不顧A女喊稱「不要
    ！」及推開包溪南之抗拒動作，仍令A女為其口交，又逕自
    撫摸、親吻A女之胸部，復將其陰莖插入A女之陰道，以此違
    反A女意願之方法，對A女強制性交得逞。其後，因B女上樓
    後撥打電話予其弟C男（詳真實姓名對照表），並對C男哭訴
    ：有個阿伯對其亂來，也對其母親亂來，要其趕快回家等語
    ，C男得知上情後立即趕回住處，目擊包溪南正對A女為強制
    性交行為，乃持拖把上前制止並教訓包溪南，包溪南見狀竟
    另基於傷害犯意，徒手與C男扭打，致使C男受有頸部挫傷之
    傷害（傷害部分業經原審法院判處罪刑確定），包溪南便趁
    隙逃逸。嗣經警據報前往處理，當場扣得前揭百元紙鈔1張
    ，而循線查悉上情。
二、案經A女、B女訴由彰化縣警察局北斗分局報請臺灣彰化地方
    法院檢察署檢察官偵查起訴。
    理  由
壹、程序方面：
一、按被告以外之人於審判外之言詞或書面陳述，除法律有規定
    者外，不得作為證據；次按被告以外之人於審判中有下列情
    形之一，其於檢察事務官、司法警察官或司法警察調查中所
    為之陳述，經證明具有可信之特別情況，且為證明犯罪事實
    之存否所必要者，得為證據：一死亡者。二身心障礙致記憶
    喪失或無法陳述者。三滯留國外或所在不明而無法傳喚或傳
    喚不到者。四到庭後無正當理由拒絕陳述者，刑事訴訟法第
    159條第1項、第159條之3分別定有明文，再按被告以外之人
    於檢察事務官、司法警察官或司法警察調查中所為之陳述，
    與審判中不符時，其先前之陳述具有較可信之特別情況，且
    為證明犯罪事實存否所必要者，得為證據，同法第159條之2
    亦有明定。所謂「前後陳述不符」之要件，應就前後階段之
    陳述進行整體判斷，以決定其間是否具有實質性差異，惟無
    須針對全部陳述作比較，陳述之一部分有不符，亦屬之。而
    所謂「較可信之特別情況」之情形，亦應就前後陳述時之各
    種外部情況進行比較，以資決定何者外部情況具有可信性。
    若陳述係在特別可信之情況下所為，則虛偽陳述之危險性即
    不高，雖係審判外陳述，或未經被告反對詰問，仍得承認其
    有證據能力。
二、查證人A女於原審法院審理期日進行交互詰問時，就被告包
    溪南進入其住處後之情節，均表示記不清楚，或所述反覆、
    陳述與警詢陳述不符，並稱因被告包溪南在場，其會感到害
    怕，無法自由陳述，又稱警詢之陳述離案發時間較近，所以
    記得較清楚等語。參以證人B女之姊於原審法院審理時陳述
    ：證人A女剛案發剛開始製作筆錄時，所述是最準確的，因
    為證人A女會記得比較清楚，A女警詢當時有完整陳述整個經
    過，且證人A女之智能障礙應該達重度程度，證人A女對於平
    常生活之記憶也是常常忘記等語（見原審96年5月9日審判筆
    錄第5、6頁）。本院審酌證人A女先前陳述係在記憶猶新情
    況下直接作成，與事實較相近，事後可能因記憶減弱或變化
    ，致有不清晰或陳述不符之現象發生，且由於先前陳述時並
    無被告在場，是證人直接面對詢問警員之陳述較為坦然；事
    後可能因證人對被告有所顧忌，致陳述有所不符；再者，證
    人A女單獨面對司法警察所為之陳述，程度上較少會受到強
    暴、脅迫、詐欺、利誘或收買等外力之影響，其陳述較趨於
    真實，若被告在庭時，證人可能迴避作出對被告不利之證述
    ，或因不想生事乃虛構事實而為陳述。再查上開警詢筆錄對
    於犯罪之構成要件、犯罪態樣、加重減輕事由或起訴合法要
    件等事實或情況，均翔實記載完整，自可推定證人警詢之陳
    述，與事實較為相近，而可信為真實。揆諸上開說明，證人
    A女於警詢中所為之陳述，客觀上具有較可信之特別情況，
    且為證明犯罪事實存否所必要，依上揭規定，其於警詢中之
    證言自有證據能力。
三、又被告以外之人於偵查中向檢察官所為之陳述，除顯有不可
    信之情況者外，得為證據，刑事訴訟法第159條之1第2項亦
    定有明文。查證人A女、B女、C男於檢察官偵查中之證述，
    係以證人身分經具結所為，而按偵查中檢察官向被告以外之
    人所取得之陳述，原則上均能遵守法律規定，不致違法取供
    ，是其可性信極高，除顯有不可信之情況者外，原則上得作
    為證據，且為保障被告對上開證人之詰問權，原審法院於審
    理中已依職權傳喚證人A女、B女、C男到庭進行交互詰問，
    已賦予檢察官及被告、辯護人就上開證人於偵查中之證述事
    項詰問之機會，復無證據證明上開證人於偵查中之證述有何
    顯不可信之情況，是上開證人偵查中之證述應有證據能力。
四、除上列證據外，本案下揭全部卷證所涵括之供述證據及非供
    述證據，經本院依法踐行調查證據程序，公訴人、被告及辯
    護人均不爭執各該證據之證據能力，且亦查無依法應排除其
    證據能力之情形，是下述所引用證據之證據能力均無疑義，
    合先敘明。
貳、實體方面
一、訊據上訴人即被告包溪南固坦承於上開時、地，酒後進入A
    女及B女之住處1樓房間，並有以陰莖在A女、A女之陰道口摩
    擦，且令A女為其口交得逞等情不諱，然矢口否認有何加重
    強制性交犯行，辯稱：其當時因酒後無法勃起，故陰莖並未
    插入A女、B女之陰道，至有無命B女為其口交，亦記憶不清
    ，且其不知A女、B女為中度智能障礙之人云云。惟查：
  (一)、被告於95年9月10日下午1時許，騎乘機車至A女及B女住處
      ，經A女開門察看後，被告便進入該屋1樓房間先後對B女
      、A女為強制性交行為，嗣因B女打電話通知C男，C男返家
      後與被告發生扭打，致使C男受有頸部挫傷之傷害等事實
      ，業據證人即被害人A女於警詢時證稱：「他（指被告）
      於95年9月10日13時30分許，騎機車到我家，當時我與我
      女兒（即B女）在我已過世婆婆之房內睡午覺，因我聽到
      機車「噗噗」的聲音，就開門看，他有拿出1百元對我說
      ：『1百元給你，你女兒和我睡』，就進入我睡午覺之房
      間內，先性侵我女兒再性侵我，他給我脫褲子，然後他叫
      我含他的『爛鳥』（台語發音，指被告之陰莖），然後他
      就吸我胸部，再來就『幹』我」等語，並指認被告明確。
      復於偵查中結證稱：「（你目前跟何人同住？）跟我兒子
      、女兒，就是C男、B女。」、「（【提示被告包溪南照片
      】是否看過照片上這個人？）有。我看過他兩次，1次在
      廟裡。1次在便利商店。」、「（該男子是否去過你家？
      ）1次。有進去我家1次，他是騎機車過來我家，他敲我家
      門，我就開門讓他進來，他進來沒說什麼話就給我1百塊
      說她要侮辱我女兒B女，而且很兇，但我沒有收下那1百元
      ，當時我女兒在我婆婆房間裡睡覺，我平常也是都跟我女
      兒一起睡我婆婆房間，他進去（指進入房間）就兇我女兒
      B女，還說她要先侮辱我女兒B女完之後要侮辱我，他手上
      沒拿任何東西。」、「（B女看到他男子進去房間有何反
      應？）B女會怕。」、「（該男子使否有侮辱你女兒？
      ）有。該男子先脫B女的褲子，然後咬B女乳頭，然後B女
      就哭了，B女一直說不要，（該男子）也有脫下自己的褲
      子跟內褲。」、「（你說侮辱你女兒，是如何侮辱？）【
      A女比手勢，右手比食指，左手比拳頭，以食指往拳頭裡
      面戳】。B女說她肚子會痛，至於該男子有無說什麼話，
      我忘記了。事後B女跟我說她被侮辱之後就哭著上樓打電
      話給我兒子C男，在我女兒B女離開房間的這段時間，該男
      子就接著侮辱我，我說不要，但是被告很兇。」、「（你
      說該男子侮辱你是怎麼侮辱？）他脫我褲子，接著他用手
      捏我胸部，咬我乳頭，【之後A女比手勢，右手比食指，
      左手比拳頭，以食指往拳頭裡面戳】」、「（你的右手比
      食指是何意？）就是男子的『爛鳥』」、「（何謂『爛鳥
      』？）就是尿尿的地方。」、「（左手比拳頭是何意？）
      就是代表我。」、「（該男子侮辱你完之後，做什麼？）
      我一直叫他回去他不回去，我兒子回來，看到該男子內褲
      都還沒穿上，我兒子就打該男子，該男子就抓我兒子的脖
      子。之後該男子就騎機車跑掉了。」、「（該男子給你的
      1百元後來有沒有拿回去？）沒有。後來警察拿走了。」
      等語綦詳。核與證人即被害人B女於偵查中結證稱：「（
      你目前跟何人同住？）跟我媽媽、弟弟。」、「（【提示
      被告包溪南照片】是否看過照片上這個人？）有，我看過
      他1次，在我家看過。」、「（該男子為何去你家？）不
      知道，我媽媽開門讓他進來的。」、「（當時你在那邊？
      ）在我奶奶房間睡覺，平常我都跟我媽媽在那邊睡覺。」
      、「（當天是否95年9月10日下午1點半左右被告去你家？
      ）是。」、「（你在哪裡看到該男子？）該男子進來我房
      間，他拿給我媽媽1百元，說要『強』我。」、「（後來
      有無『強』你？）有。他脫我褲子，他有脫他自己的褲子
      。他就是用他尿尿的地方，插進我下面，他也有叫我含他
      尿尿的地方。我說不要，他就打我左手並用他雙手壓制我
      的雙手。」、「（『強』你之後你有何反應？）我肚子會
      痛，我就自己穿上褲子，跑去樓上打電話給我弟弟，說有
      一個男子『強』我，叫他趕快回來。」、「（該男子除了
      『強』你，有無『強』你媽媽？）有。我是等我弟弟回來
      跟他一起進去房間，就看到那男子正在『強』我媽媽，我
      媽媽沒穿內褲但有穿上衣，該男子則全身赤裸。」、「（
      如何『強』你媽媽？）我看到那男子用他尿尿的地方插我
      媽媽下面。我弟弟也有看到，當時我聽到我媽媽說不要，
      叫那男子走他不要。」、「（你弟看到如何處理？）我弟
      弟就打該男子，該男子就抓我弟弟的脖子。之後該男子就
      騎機車跑掉了。」、「（該男子給你母親的1百元後來有
      沒有拿回去？）沒有。後來警察拿走了」等語；及於原審
      法院審理時結證稱：「（被告包溪南是否有於95年9月10
      日13時許到妳家？）是的，當時我與我母親一起在房間睡
      午覺，當時有聲音，所以我有醒過來，我有看到我母親與
      被告包溪南，我不認識被告包溪南，當時被告包溪南對我
      母親亂來，被告包溪南是先對我亂來，再對我母親亂來，
      被告包溪南有將我的褲裙、內褲脫下來，把我的上衣掀起
      來，當時被告包溪南沒有穿衣服」、「（被告包溪南是否
      有以他的陽具插入妳的陰道？）被告包溪南有抓我的手，
      並用他的陽具插入我的陰道，當時我感覺會痛。」、「（
      當時你母親在場嗎？）我母親有在房間，但沒有阻止被告
      包溪南，因為我母親會怕。」、「（是否有反抗被告包溪
      南？）有，我有打被告包溪南的手，也有說不要，但被告
      包溪南不理我。」、「（被告包溪南有無叫妳用嘴巴含他
      的陽具？）有，當時我不要，被告包溪南就抓我的頭，硬
      叫我含他的陽具，本來我沒有要含，因為很臭，但後來還
      是有含，但是沒有含很久，且被告包溪南也有叫我母親含
      他的陽具。」、「（後來妳如何離開房間？）被告包溪南
      將他的陽具抽出來後，我覺得我的肚子會痛，後來我就跑
      到樓上去，被告包溪南就拉我媽媽對她性侵害，我就打電
      話給C男，打完電話，我就一直留在樓上，不敢下樓。
      」、「（妳有無看到被告包溪南對A女亂來的情形？）我
      去2樓打完電話時，有偷偷下來，我看到被告包溪南對我
      母親亂來，當時被告包溪南與我母親（即A女）沒有穿衣
      服，被告包溪南有用他的陽具插入A女的陰道，並叫A女含
      被告包溪南的陽具。」、「（被告包溪南有無拿1百元給
      你？）被告包溪南是在客廳拿1百元給我媽，但我媽並沒
      有收，被告包溪南也沒有拿回去，後來我們有拿給警察。
      」、「（你是何時看到扣案之1百元？）我是上2樓打電話
      後，偷偷下樓，我在門縫偷看被告包溪南對我母親做什麼
      ，才看到客廳有1百元。」、「（妳是在何處，偷看被告
      包溪南如何侮辱A女？）我躲在1樓房間的門縫偷看，且1
      樓的房間門沒有關。」、「（請審判長提示住處平面圖，
      你是躲在何處偷看？）我是躲在平面圖上房間大門的位置
      偷看，當時門沒有關。」「（妳不是會害怕，為何會又偷
      跑到1樓偷看？）因為我躲好，被告包溪南沒有看到我，
      我雖然會害怕，但還是會關心被告包溪南對我母親做什麼
      。」、「（被告包溪南對妳母親即A女性侵害時，妳母親
      有無反抗？）我媽媽有說不要，且有推被告包溪南，有抵
      抗的動作，我媽媽會怕。」、「（妳與C男一起進去1樓的
      房間時，被告包溪南與妳母親在做什麼事情？）被告包溪
      南正用他的陽具插我母親的陰道【B女比手勢，左手握拳
      ，右手比食指，用食指戳拳頭】，C男有看到，就要拿棍
      子打被告包溪南，但被告包溪南反而打我弟弟C男，當時
      被告包溪南是邊被打邊穿衣服」等語相符。復經證人即被
      害人C男於偵查中結證稱：「（【提示被告包溪南照片】
      是否看過照片上這個人？）有。我看過他1次。」、「（
      在哪邊看過該男子？）我家。」、「（他為何在你家？）
      當時我在溪州1個網咖玩電腦，是我2姊B女打我手機叫我
      回家。他說有1個阿伯對她亂來，也對我母親亂來，B女講
      電話時有在哭，我就馬上騎機車回家。」、「（當天是否
      95年9月10日下午？）是。約下午1點多。」、「（你回家
      後看到何種情形？）我一回家就去我阿嬤的房間，我2姊
      跟在我旁邊，我看到那個男的跟我母親在我阿嬤的房間，
      我看到時是我母親跟那個男的都全身赤裸，我看到那個男
      的對我母親亂來。」、「（何謂亂來？）用他的生殖器插
      入我母親下面。」、「（你看到如何處理？）我用拖把打
      該男子，該男子則用手抓我脖子，導致我脖子受傷。我要
      擋住他但來不及讓他跑掉了。」等語；及在原審法院審理
      時到庭證述：「（95年9月10日下午，你人在何處？）我
      當時在溪州郵局附近網咖店打電腦，後來有接到我2姊（
      即B女）的電話，2姊說有個人跑到我家，與我媽發生性行
      為，要我馬上回去，我當時飆車回家，以時速90公里的速
      度回家，回到家約花不到10分鐘（證人C男對時間觀念無
      法交代清楚，有混亂的情形）。」、「（你進入1樓房間
      看到什麼？）我有看到被告包溪南及我母親兩人都在床上
      ，我有看到被告包溪南將他的陽具插入我母親的陰道（證
      人以『嘿咻』表示此行為），我就去拿拖把，再次進去房
      間的時候，被告包溪南就穿好衣服，我就用拖把打被告包
      溪南，被告包溪南也有打我，被告包溪南是用手抓我的頸
      部及肩膀，後來被告包溪南就跑掉了。」等語無訛。綜據
      上述，被害人A女於警詢、偵查中及B女、C男於偵查中與
      原審法院審理時，所述大致相符，參以被害人A女及B女之
      智能程度皆係中度智障，惟關於遭受性侵害之前後情形、
      場所及過程等重要事項均能清楚描述且具體交代細節，若
      非親身經歷，實難為如此詳盡之證述；況A女及B女之觀察
      力、理解力、記憶力、陳述能力，難免亦有障礙，亦不能
      以其2人在警詢、偵查中及原審法院之證詞細節上有些許
      不一致之處，即認其2人之證述不可採信。再輔以證人即
      被害人A女、B女及C男與被告前未有往來或仇恨嫌隙，衡
      情證人即被害人A女、B女及C男應無故意誣陷被告入罪之
      理。此外，並有現場照片、被害人住處平面圖、合濟診所
      出具C男傷勢之診斷證明書1份附卷可考，復有百元鈔票1
      張扣案可佐，從而，足徵證人即被害人A女、B女及C男指
      證被告於上開時、地分別對Ａ女、Ｂ女為強制性交行為等
      情，應非虛妄，堪以採信。被告辯稱其酒後陰莖無法勃起
      ，僅在A女、B女之陰道口摩擦，並未進入，且忘記有無命
      B女為其口交得逞云云，要屬事後卸責之詞，不足採信。
  (二)、至依財團法人彰化基督教醫院95年9月10日受理疑似性侵
      害事件驗傷診斷書，就A女、B女之檢查結果雖均載：無明
      顯外傷，處女膜有舊撕裂傷（見偵卷證物袋）；且證人即
      被害人A女、B女報案後經警採集其2人案發當時所穿衣、
      褲、陰道棉棒、抹片、指甲、血液及唾液等物，送請內政
      部警政署刑事警察局鑑驗結果，亦未發現有可疑精液斑跡
      或有精子細胞之情，有該局95年12月29日刑醫字第095013
      8927號鑑驗書1紙在卷可查。惟被害人A女既曾生育子女，
      處女膜本有裂傷，被害人B女若前曾有性經驗，處女膜有
      裂傷亦不違常情，酌以依證人即被害人A女、B女所述，其
      2人遭被告性侵害時並未受有特殊暴力行為，則於驗傷時
      僅驗得處女膜陳舊性裂傷，仍屬合理；況刑法性交之定義
      ，係採接合說，祇須陰莖之一部插入陰道即屬既遂，不以
      全部插入為必要，而被害人之處女膜是否因而破裂，尤非
      所問（最高法院70年度臺上字第520號判決可參），尚不
      得以此為有利被告之認定；另本案查無其他證據證明被告
      對證人即被害人A女、B女為性侵害當時，確有射精或其精
      液有滲流在證人即被害人A女、B女之身體或衣物之情形，
      自不能以上揭鑑驗結果未發現有可疑精液斑跡或精子細胞
      ，遽認被告未與被害人A女、B女為性交行為。
  (三)、另被害人A女、B女均因中度智能障礙而領有中華民國身心
      障礙手冊乙節，有身心障礙手冊2紙附卷可參（見偵卷第4
      8頁附密封資料袋），又被害人A女於原審法院審理程序中
      到庭證述時，或未能明瞭詰問人之真意，致答非所問，或
      無法回應；被害人B雖於原審法院審理時陳述較為清楚，
      對於提問問題亦有一定程度之瞭解，惟就客觀狀態而言，
      B女之言語溝通及理解能力相較於一般同年紀心智正常之
      人，仍明顯不足，且以一般人之普通標準檢視被害人A女
      、B女之外觀，亦可輕易辨識被害人A女、B女為智能障礙
      之人，而被告自警詢、偵查至本院審理中，對於所訊問事
      項均能對答，並提出相當辯解，顯見其對於外在事物之辨
      識能力並未喪失，當可輕易察覺被害人A女、B女為智能障
      礙之人無疑，參以被告於偵查中及原審法審理時供稱其曾
      與A女之丈夫一起種菜，A女之丈夫未過世前，其曾去A女
      家1、2次等語在卷，其辯解不知被害人A女、B女為智能障
      礙之人，顯係卸責之詞，亦無可採信。
  (四)、按刑法妨害性自主罪，係88年4月23日修正公布施行，其
      立法理由之一係因原條文中的「至使不能抗拒」，要件過
      於嚴格，容易造成受侵害者，因為需要「拼命抵抗」而造
      成生命或身體方面更大的傷害，故修正為「違反其意願之
      方法」，另仿加重竊盜罪、加重強盜罪，加重搶奪罪之例
      增訂第222條各款情形為強制性交罪之加重條件。從立法
      意旨及修正後條文觀之，行為者不論施用何種手段，只要
      違反與之性交者之意願而仍為之者，即有刑法第221條之
      適用，此乃該篇明定為妨害性自主之謂，另刑法第222條
      所列各款加重條件情形，係因行為人於行為時處於較優勢
      ，故加重其處罰，雖增加犯罪成立要件，惟非改變其基本
      犯罪構成要件（最高法院90年臺上字第5772號判決參照）
      。至刑法第225條第1項之乘機性交罪，係指利用被害人不
      能或不知抗拒之狀態，而為性交行為，蓋此時被害人已喪
      失同意之能力，為保護此等被害人之性自主權，特立此條
      以保護之。故本條之適用前提為被害人不能或不知抗拒。
      但假若被害人仍有同意與否之能力，不論其抗拒之具體表
      現，係以言詞或行動之方式呈現，抗拒強度是高或者低，
      均與此條之規定有間。本件被害人A女、B女雖為中度智能
      障礙者，但由其2人之上開證述內容觀之，其2人仍具有一
      定之性知識，就自己身體之完整性及私密性，亦有相當認
      識，況被害人A女、B女於被告對其2人性侵害時，均有抗
      拒之言語或行動，此亦經被害人A女、B女分別證述在卷，
      是被害人A女、B女顯然並非完全喪失與被告進行性行為與
      否之自我決定權，仍有同意能力，而非「不能」或「不知
      」抗拒者。被告仍不顧被害人A女、B女反對，逕行對被害
      人A女、B女為性交行為，自屬刑法第221條所稱之「違反
      其意願之方法」。
  (五)、至被告雖另陳稱：伊於案發當時有飲酒，故過程中很多細
      節均記不清楚云云，但依被告於案發時，尚能從事自行拉
      證人即被害人A女進入房間內，繼之先後以陰莖插入證人
      即被害人B女、A女之陰道內，且尚能命B女、A女為其口交
      ，於證人即被害人返家以拖把欲制止、教訓被告時，被告
      尚能反抗並傷害證人即被害人C男等複雜舉措，已據證人
      即被害人A女、B女、C男結證明確，已如前述，此等過程
      均顯示被告並未因酒精影響其對外界事務之知覺、理會及
      判斷作用，衡酌被告於原審法院審理時供稱：「當時是證
      人C男回來後，A女聽到C男的摩托車聲音，A女就說她兒子
      回來了，叫我趕快把衣服穿好，我就趕快去騎機車要離開
      ，C男就拿拖把要打我，我在客廳與C男拉扯，有抓傷C男
      ，後來我就騎機車離開」等語，更足見其於案發當時意識
      清楚，否則如何於距離案發時間已將近8個月之原審審理
      期日，仍能詳述上開經過，且對A女當時所說的話記憶猶
      新，準此，堪認被告上述辯解，無非臨訟編撰之詞，端無
      可信。
  (六)、綜上所述，被告所辯，均不足採，本案事證明確，被告犯
      行洵堪認定，應予依法論科。
二、按所謂「精神、身體障礙或其他心智缺陷之人」，依身心障
    礙者保護法第3條第1項規定，係指「個人因生理或心理因素
    致其參與社會及從事生產活動功能受到限制或無法發揮，經
    鑑定符合中央衛生主管機關所定等級之下列障礙並領有身心
    障礙手冊者為範圍：六、智能障礙者」。經查被害人A女、B
    女為中度智能障礙者，為心智缺陷之人，有被害人A女、B女
    於91年2月4日經鑑定後領得中度智能障礙之中華民國殘障手
    冊影本2紙存卷可查，是被害人屬身心障礙者保護法第3條第
    1項所稱「身心障礙者」無疑，核屬刑法第222條第1項第3款
    所稱「心智缺陷之人」。另按稱性交者，謂非基於正當目的
    所為之下列性侵入行為：一、以性器進入他人之性器、肛門
    或口腔，或使之接合之行為，刑法第10條第5項第1款已定有
    明文。本件被告將其性器（即陰莖）進入即被害人A女、B女
    之性器（即陰道）及口腔內，以遂行前揭強制性交之犯行，
    核其所為，均係犯刑法第222條第1項第3款之對心智缺陷之
    女子，以違反其意願之方法而為性交罪。被告對被害人A女
    、B女為性交前之撫摸身體、親吻胸部等猥褻行為，乃強制
    性交前之階段行為，自為各該次之強制性交行為所吸收，均
    不另論罪。又被告以其陰莖插入被害人A女、B女之陰道前，
    雖曾令被害人A女、B女為其口交，惟被告乃基於單一之犯意
    ，而著手實行單一行為，該行為雖分數個舉動接續進行，然
    各舉動間，在時間、空間上有密切之關係，且持續侵害同一
    法益，以實現一個強制性交之構成要件，各為接續犯，應均
    只成立一罪。被告所犯上開對二位心智缺陷之女子，各以違
    反其意願之方法而為性交罪2罪，犯意各別，行為互異，應
    予分論併罰。原審法院因認被告罪證明確，適用刑法第222
    條第1項第3款、第51條第5款之規定，爰審酌被告為逞一己
    私慾，竟對中度智障之被害人A女、B女為違反其意願之強制
    性交行為，非但使被害人身心受創，亦破壞善良風俗，並參
    酌其無犯罪前科，及其犯罪之動機、目的、手段、犯罪後態
    度及尚未與被害人達成和解等一切情狀，各量處有期徒刑7
    年4月及7年6月，並與傷害部分所處有期徒刑3月，合併定其
    應執行刑為有期徒刑10年，以示懲儆。並明95年7月1日起
    施行之修正後刑法第91條之1，就妨害性自主相關各罪之治
    療處分，已刪除刑前強制治療之規定，而規定為刑之執行期
    滿前，經鑑定、評估後，視有無再犯之危險，另為強制治療
    之保安處分，是本件自無庸為於裁判前鑑定被告有無強制治
    療之必要，並為強制治療之諭知。核其認事用法均無違誤，
    量刑亦屬妥適，應予維持。被告上訴意旨否認部分犯行，並
    認原判決量刑過重，而執前詞指摘原判決不當，並無理由，
    應予駁回。
據上論斷，應依刑事訴訟法第368條，判決如主文。
本案經檢察官陳銘章到庭執行職務。
中    華    民    國    96    年    10    月    4     日
            刑事第六庭  審判長法  官  李  文  雄
                              法  官  張  恩  賜
                              法  官  邱  顯  祥
上列正本證明與原本無異。          
如不服本判決應於收受送達後十日內向本院提出上訴書狀，其未
敘述上訴之理由者並得於提起上訴後十日內向本院補提理由書（
均須按他造當事人之人數附繕本）。
                              書記官  陳  桂   芬

中    華    民    國    96    年    10    月    4    日